臺灣桃園地方法院民事判決　　　　　　　　　　　　九十三年度訴字第一０四二號
　　原　　　告　乙○○
　　被　　　告　甲○○
右當事人間請求侵權行為損害賠償事件，於民國九十三年十二月七日辯論終結，本院
判決如左：
    主      文
被告應給付原告新台幣貳拾壹萬壹仟零陸元，及自民國九十三年八月二十七日起至清
償日止，按年息百分之五計算之利息。
原告其餘之訴駁回。
訴訟費用由被告負擔三分之一；餘由原告負擔。
本判決第一項原告得假執行。
原告其餘假執行之聲請駁回。
    事      實
甲、原告方面：
一、聲明：
  (一)被告應給付原告新台幣（下同）六十三萬三千八百九十七元，及自起訴狀繕本送
    達翌日起至清償日止，按年息百分之五計算之利息。
  (二)願供擔保請准宣告假執行。
二、陳述：
  (一)被告甲○○為桃園縣警察局中壢分局警員，因原告與訴外人鄧春美交往成為男女
    朋友關係，致其追求鄧春美不順遂，竟於民國九十二年十一月二日凌晨一時三十
    五分許，至桃園縣平鎮市○○路三十一巷二十三號鄧春美住處，毀損鐵門闖入，
    而基於傷害犯意，以拳腳毆打原告，致原告受有下顎骨骨折、下齒槽神經拉扯撕
    脫傷等傷害。
  (二)原告因被告之毆打行為受有傷害，自得依侵權行為之法律關係請求被告賠償損害
    ，原告所受損害如下：
  (1)醫藥費部分：原告於九十二年十一月二日由救護車送至桃園縣中壢市壢新醫院（
    下稱壢新醫院）急診，住院一日，支出醫療費五千零五十五元，於同日轉送財團
    法人長庚紀念醫院林口醫學中心（下稱長庚醫院）治療，同年十一月十日出院，
    自同年十一月十三日起至九十三年七月十五日止門診追蹤治療，支出醫療費一萬
    八千八百九十三元，共支付二萬三千九百四十八元。
  (2)工作損失部分：原告擔任汽車銷售業務員，自九十二年一月起至同年十月止工作
    期間之薪資所得為一百零三萬三千一百六十五元，平均每月薪資十萬三千三百一
    十六、五元，原告受傷後，顏面腫脹、下顎無法咬合，致口齒不清，無法擔任銷
    售員工作，自九十二年十一月二日受傷起至九十三年二月一日復職止，有三個月
    時間無法上班工作，損失可得薪資三十萬九千九百四十九元。
  (3)精神慰撫金部分：原告身體遭被告毆傷，下顎骨、下齒槽神經嚴重受損，以鋼釘
    固定術治療，須長期追蹤治療與復建，在復原前無法正常進食及言語，三個月體
    重驟降一、二十公斤，身體、精神上所受痛苦，難以言諭，對此精神上所受痛苦
    ，請求賠償精神慰撫金三十萬元。
  (三)綜上，原告依民法第一百八十四條第一項前段、第一百九十三條第一項及第一百
    九十五條第一項之規定，訴請被告賠償前述損害。
三、證據：提出台灣桃園地方法院檢察署（下稱桃園地檢署）九十三年度偵字第八八
    六二號聲請簡易判決處刑書、壢新醫院、長庚醫院之診斷證明書及收據、在職證
    明書、玉山銀行存摺帳戶明細表各一份（均為影本）等為證。
乙、被告方面：
一、聲明：駁回原告之訴，訴訟費用由原告負擔。
二、陳述：對於打傷原告之事，及醫院診斷證明書認原告須二個月之復原時間等均沒
    有意見，但不同意原告請求之金額，且被告原擔任警員工作時之薪資為五萬多元
    ，然被告目前已離職無業，故已無能力賠償。
    理      由
一、本件被告於右揭時、地，因細故毆打原告，造成原告受有下顎骨骨折、下齒槽神
    經拉扯撕脫傷，其所涉傷害罪，業經本院簡易判決處刑確定等情，為被告所不爭
    執。
二、按「因故意或過失，不法侵害他人之權利者，負損害賠償責任。」為民法第一百
    八十四條第一項前段所明定，又「不法侵害他人之身體或健康者，對於被害人因
    此喪失或減少勞動能力，或增加生活上之需要時，應負損害賠償責任。」、「不
    法侵害他人之身體、健康、名譽、自由、信用、隱私、貞操或不法侵害其他人格
    法益而情節重大者，被害人雖非財產上之損害，亦得請求賠償相當之金額。」民
    法第一百九十三條第一項、第一百九十五條第一項前段亦有規定。被告毆打原告
    ，造成原告受傷，兩者間顯具有相當因果關係，原告就其所受損害，自得請求被
    告賠償，惟原告可得請求被告賠償之數額，則審酌如下：
  (一)醫藥費部分：原告主張因傷而支出醫藥費二萬三千九百四十八元，有壢新醫院、
    長庚醫院之醫療單據影本為證，被告對此不爭執，依前述醫療單據所載，均為原
    告治療傷勢必須支付之醫藥費，於扣除全民健康保險醫療給付後，原告所支出之
    醫藥費用確定為二萬三千九百四十八元，原告此部分之請求，自應准許。
  (二)工作損失部分：原告主張受傷後，因顏面腫脹，下顎無法咬合，致口齒不清，有
    三個月之時間無法工作，工作所得損失為三十萬九千九百四十九元云云。惟原告
    所受傷害，於九十二年十一月二日至壢新醫院就醫，爾後轉至長庚醫院住院治療
    及手術治療至同年十一月十日，而其下顎骨需二個月之復原時間等情，有長庚醫
    院出具之診斷證明書可參，可見原告主張受有三個月無法工作之損失，為無可取
    ，應以長庚醫院診斷證明書所認以二個月復原時間為可採。是原告可得請求工作
    損失為二個月之薪資。又原告受傷時任職於東星汽車貿易有限公司從事營業人員
    ，有職業證明書為證，其受傷前七個月之薪資為二萬三千二百零八元、五萬二千
    五百七十九元、十萬三千零五十九元、九萬七千零五十三元、三萬四千零六十八
    元、十萬八千八百五十五元及六萬零八百八十四元，有原告提出玉山銀行存摺帳
    戶所列薪資明細表可查，故以前開原告七個月之薪資除以七為平均月薪，計算後
    原告之月平均薪資為每月六萬八千五百二十九元，故原告減少工作損失為二個月
    ，即為十三萬七千零五十八元，原告於此範圍內之請求，為有理由，逾此數額之
    請求，即屬無據。
  (三)精神慰撫金部分：因被告毆打，造成原告下顎骨骨折、下齒槽神經拉扯撕脫傷，
    原告於九十二年十一月二日急診至同年月十日之間住院，以骨折復位與鋼釘固定
    手術治療，且須二個月復原，有長庚醫院診斷證明書可參，可見原告受傷後，精
    神確受有痛苦，本院審酌原告所受之傷害，及兩造之身分地位、經濟狀況暨其他
    一切情狀，認原告請求非財產上之損害賠償即精神慰撫金三十萬元，核屬過高，
    認為應以五萬元為適當，原告逾此範圍之請求，應予駁回。
三、從而，原告依民法侵權行為之法律關係，請求被告賠償二十一萬一千零六元（即
    醫藥費二萬三千九百四十八元、工作損失十三萬七千零五十八元、精神慰撫金五
    萬元），及自本件起訴狀繕本送達之翌日即九十三年八月二十七日起至清償日止
    ，按週年利率百分之五計算之利息，為有理由，應予准許。原告逾此範圍之請求
    ，即失所據，為無理由，應予駁回。又所命給付之金額或價額未逾新台幣五十萬
    元之判決，法院應依職權宣告假執行，民事訴訟法第三百八十九條第一項第五款
    亦有明定，本件就原告勝訴部分，所命被告應給付之金額未逾五十萬元，故依法
    宣告原告得假執行。至於原告敗訴部分之假執行聲請，則已失所據，應予駁回。
四、本件判決之基礎已臻明確，兩造其餘之攻擊防禦方法及舉證，核與判決無影響，
    毋庸一一論列，併此敘明。
五、結論：本件原告之訴，為一部有理由，一部無理由，依民事訴訟法第七十九條、
    第三百八十九條第一項第五款，判決如主文。
中　　　華　　　民　　　國　　九十三　　年　　十二　　月　　　二十一　　日
                                        臺灣桃園地方法院民事第三庭
                                                        法      官  潘進柳
右為正本，係照原本作成。
如對本判決上訴，須於判決送達後廿日內向本院提出上訴狀
中　　　華　　　民　　　國　　九十三　　年　　十二　　月　　　二十一　　日
                                                        法院書記官  卓清和
